臺灣花蓮地方法院刑事判決　　　　　　　 94年度易字第155號
公　訴　人　臺灣花蓮地方法院檢察署檢察官
被　　　告　丁○○
上列被告因竊盜案件，經檢察官提起公訴（94年度偵字第1020、
1058、1059號），本院判決如下：
    主  文
丁○○連續攜帶兇器竊盜，累犯，處有期徒刑拾月。扣案之十字
型破壞鎖壹支沒收。
    事  實
一、丁○○曾因偽造有價證券、肅清煙毒條例案件，經判處應執
    行有期徒刑7年確定，嗣假釋出監後，復犯竊盜、侵占、麻
    藥等罪，經撤銷假釋執行殘刑，於91年3月5日縮刑期滿執行
    完畢。猶不知悔改，復基於意圖為自己不法所有之概括犯意
    ，連續於下列時、地，竊取他人財物：
  (一)於93年6月初某日日出後之上午5-7時間，在花蓮市門諾醫院
    5樓501之1及某號病房內，趁甲○○、丙○○照護陪同病人
    而不注意之際，連續徒手竊取甲○○所有之諾基亞3315型手
    機1支、丙○○所有之摩托羅拉C359型手機1支，得手後，旋
    於同年6月4日持該2支手機至不知情設於花蓮市○○○路之「
    合眾通信行」變賣，共得款1,500元，供己花用。嗣經警循
    線查獲，始知上情。
  (二)於93年6月18日上午5時許，在花蓮縣吉安鄉○里村○里○街
    18號前，攜帶客觀上足對人之生命、身體構成危險性之兇器
    十字型破壞鎖1支，以破壞車牌號碼U7-5532號自用小貨車之
    車門鎖、電門鎖等方式，竊取乙○○所有之上開車輛，得手
    後，供己代步使用。嗣於93年6月19日下午1時50分許，丁○○駕駛上開竊得之自用小貨車，行經花蓮市○○路300號前
    時，因形跡可疑，經警盤查後查獲上情，並當場扣得前開失
    竊之自小貨車1輛（已發還乙○○）及丁○○所有並供竊取
    車輛之工具十字型破壞鎖1支。
二、案經花蓮縣警察局花蓮分局報請台灣花蓮地方法院檢察署偵
    查起訴。
    理  由
壹、程序部分-對證據能力之說明
    按被告以外之人（包括證人、鑑定人、告訴人、被害人及共
    同被告等）於審判外之陳述雖不符刑事訴訟法第159條之1至
    159條之4等四條之規定，而經當事人於審判程序同意作為證
    據，法院審酌該言詞陳述或書面陳述作成時之情況，認為適
    當者，亦得為證據；當事人、代理人或辯護人於法院調查證
    據時，知有刑事訴訟法第159條第1項不得為證據之情形，而
    未於言詞辯論終結前聲明異議者，視為有前項之同意，同法
    第159條之5定有明文。立法意旨在於傳聞證據未經當事人之
    反對詰問予以核實，原則上先予排除，惟若當事人已放棄反
    對詰問權，於審判程序中表明同意該等傳聞證據可作為證據
    ；或於言詞辯論終結前未聲明異議，基於尊重當事人對傳聞
    證據之處分權，及證據資料越豐富，越有助於真實發見之理
    念，且強化言詞辯論主義，使訴訟程序得以順暢進行，上開
    傳聞證據亦均有證據能力。本件被害人甲○○、丙○○、乙○○等於警詢中所為陳述，經本院於審判程序提示該等警詢
    筆錄予被告並告以要旨，被告並未於言詞辯論終結前對該等
    筆錄內容表示異議，依上開說明，該等警詢中之證言業經擬
    制同意而有證據能力，且經本院審酌亦無較不可信之情形，
    本院自得採為證據，應先敘明。
貳、實體部分
一、上開犯罪事實，已據被告丁○○於本院審理中供承不諱，核
    與證人即被害人甲○○於警詢時（警卷第4頁），證人丙○○於警詢及偵訊時（警卷第4頁、台東地檢93偵2513卷第29
    頁）；證人乙○○於警詢、偵訊及本院審理中證述之失竊情
    節均屬相符（警卷第10頁以下、台東地檢93偵2513卷第29頁
    、本院卷第95頁），並經證人即查獲警員柴俊傑、葛厚遠於
    偵查中證稱明確（台東地檢93偵2513卷第30-31頁）。此外
    ，復有切結書1紙、失竊手機之用戶資料暨通聯調閱查詢單
    2份、車輛竊盜車牌失竊資料個別查詢報表-查詢車輛認可資
    料及贓物領據各1紙、查獲照片2張等附卷可稽，及被告所有
    並供本案竊盜所用之十字型破壞鎖1支扣案可資佐證。足認
    被告之自白與事實相符，堪予採憑。綜上，本件事證明確，
    被告前揭竊盜犯行，均堪認定。
二、核被告丁○○所為，係犯刑法第320條第1項之普通竊盜罪、
    同法第321條第1項第3款攜帶兇器之加重竊盜罪。又被告所
    犯前開3次竊盜行為，雖有普通、加重竊盜之分，惟其竊取
    他人財物之基本事實相同，且時間緊接，均觸犯構成要件相
    同之罪，顯係基於概括之犯意反覆為之，為連續犯，爰依刑
    法第56條之規定，論以一情節較重之攜帶兇器加重竊盜罪，
    並加重其刑。再被告前因偽造有價證券、肅清煙毒條例案件
    ，經判處應執行有期徒刑7年確定，嗣假釋出監後，復犯竊
    盜、侵占、麻藥等罪，經撤銷假釋執行殘刑，於91年3月5日
    縮刑期滿執行完畢等情，有台灣高等法院被告前案紀錄表及
    台灣花蓮地方法院檢察署刑案資料查註紀錄表各一份在卷可
    稽，其於前案執行完畢後，5年內再犯本件有期徒刑以上之
    罪，為累犯，應依刑法第47條之規定，加重其刑，並依法遞
    加之。爰審酌被告有上開前科紀錄，素行不佳，猶不知悔過
    ，再度連續竊取他人財物多次，破壞社會治安，危害他人財
    產安全，實不宜輕縱，姑念其於本院審理中已坦承犯行，犯
    後態度尚佳，犯罪之動機、目的、手段、所得財物價值等一
    切情狀，量處如主文所示之刑，以資懲儆。另扣案之十字型
    破壞鎖1支，為被告所有供本件竊盜犯罪所用之物，業據其
    於本院審理中供承在卷（本院卷第98頁），應依刑法第38條
    第1項第2款之規定，宣告沒收。至其餘扣案之木柄自製鑰匙
    、打孔自製鑰匙、扁型鐵鑰匙、圓棒型白鐵、鐵線條等物，
    雖為被告所有，惟查無積極證據證明係供其犯本案之用，爰
    不併予宣告沒收，附此敘明。
據上論斷，應依刑事訴訟法第299條第1項前段，刑法第56條、第
321條第1項第3款、第47條、第38條第1項第2款，罰金罰鍰提高
標準條例第1條前段，判決如主文。
本案經檢察官許景森到庭執行職務。
中　　華　　民　　國　　94　　年　　9 　　月　　23　　日
　　　　　　　刑事第二庭    審判長法  官    李豫雙
                                  法  官    俞秀美
                                  法  官    林韋岑
上列正本證明與原本無異。
如對本判決不服，應於送達後10日內，向本院提出上訴狀（應抄
附繕本）告訴人或被害人如對於本判決不服者，應具備理由請求
檢察官上訴，其上訴期間之計算係以檢察官收受判決正本之日期
為準。
　　　　　　　　　　　　　　書記官
中    華    民    國    94    年   9      月   26     日
附錄本判決論罪之法律條文：
中華民國刑法第三二一條第一項第三款：
犯竊盜罪而有左列情形之一者，處六月以上、五年以下有期徒刑
：
一  於夜間侵入住宅或有人居住之建築物、船艦或隱匿其內而犯
之者。
二  毀越門扇、牆垣或其他安全設備而犯之者。
三  攜帶兇器而犯之者。
四  結夥三人以上而犯之者。
五  乘火災、水災或其他災害之際而犯之者。
六  在車站或埠頭而犯之者。
前項之未遂犯罰之。
